臺灣高等法院刑事判決　　　　　　　　　　　　　九十年度上更(一)字第七八三號
　　上　訴　人
　　即　被　告　甲○○
　　選任辯護人　趙國生
右上訴人因偽造文書等案件，不服台灣台北地方法院八十六年度訴字第五四九號，中
華民國八十六年八月二十六日第一審判決（起訴案號：台灣台北地方法院檢察署八十
六年度偵字第三七六九號）提起上訴，判決後經最高法院發回更審，本院判決如左：
    主  文
原判決關於甲○○部分撤銷。
甲○○共同連續行使偽造私文書，足以生損害於他人，處有期徒刑壹年。
扣案如附表四至六所示偽造信用卡計拾張及附表一至六所示偽造未滅失之署押均沒收
。
    事  實
一、緣甲○○在香港因積欠艾迪（EDDIE，泰國籍）港幣三萬元之借款尚未清償，艾
    迪遂向甲○○提議由甲○○以每張港幣三千五百元之代價向其購買偽造之信用卡
    ，由甲○○持至台灣消費購物，再將其在台灣所購得之物攜回香港交由艾迪變賣
    ，由艾迪將變賣所得價款其中百分之十作為甲○○之報酬，再以此報酬清償其對
    艾迪之借款。甲○○遂於八十五年十一月二十五日、同年十二月二十四日、八十
    六年一月二十四日、同年月三十一日先後在香港油麻地附近餐廳向艾迪共購得三
    十張偽造之信用卡，來台後，即基於概括之犯意，先於八十六年（原審判決誤為
    八十五年）一月二十五日持如附表一所示偽造之羅浩然、吳智傑及李家輝三人名
    義之信用卡三張，先各在背面分別偽簽該三人之署名，而後在如附表一所示特約
    商店刷卡購物，每次刷卡後，甲○○均假冒上開持卡名義人偽造各該名義人之署
    名於簽帳單上，表示各該名義人確認消費金額之簽帳單（一式三聯）私文書後，
    持以行使交付與該特約商店核對，足以生損害於發卡銀行及依約與持卡人交易之
    特約商店確認持卡人身分之正確性及各該名義人之利益，使與信用卡中心簽約之
    特約商店陷於錯誤，而交付取得相當於附表一所示價值之財物。復於八十六年一
    月二十六日持如附表二所示偽造之信用卡，以同一方式詐得如附表二所示財物。
    又在八十六年一月二十五日交付如附表三所示偽造之古志傑名義信用卡予與其有
    犯意聯絡之周志青，並約定如周志青以該信用卡消費金額超過新台幣（以下同）
    三萬元，即由甲○○抽頭一萬元之資料費，如不足三萬元，則抽取五千元，嗣周
    志青（已判決處刑確定）即基於概括之犯意，先於同日在該信用卡背面偽簽古志
    傑之署名而偽造古志傑名義之信用卡私文書後，持該偽造之信用卡在如附表三所
    示特約商店，以與甲○○同一手法，詐得如附表三所示財物。
二、甲○○又於八十六年一月三十一日在國道中山高速公路新營交流道旁之麥當勞速
    食餐廳內，交付周志青如附表四所示偽造李輝、劉德樂、陳志文、譚安名義之信
    用卡六張，仍約定由周志青依前述方式消費再由甲○○抽頭，此次並約定由周志
    青持該偽造之信用卡向他人換現金花用，嗣周志青先在該六張偽卡背面偽簽陳志
    文等人之署押後，即帶同不知情之黃仙助及章紅雨至如附表四編號一所示酒店飲
    酒消費，並由周志青以附表四編號一之偽造信用卡以前述同一方式向該一家酒店
    簽帳用以支付渠等所應給付共約十五萬五千元之消費款，而詐得免付該消費額之
    不法利益，周志青並於其中一家酒店內以附表四編號一之偽造陳志文名義信用卡
    向真實姓名年籍不詳綽號「東仔」之男子，以前述刷卡方式詐得如附表四編號一
    所示之支票一紙。周志青復基於前述概括犯意，於八十六年二月一日上午十一時
    十分許，持同一偽造陳志文名義信用卡在台北市亨都三溫暖，以前述方式用以支
    付其與不知情之黃仙助、章紅雨在該三溫暖消費之浴資二千零五十元，而詐得免
    付該消費款之不法利益。另持有附表四編號三至七之偽卡五張尚未及使用消費，
    存身待用。另林文忠、邱文得（此二人亦經原審處刑確定）因知悉甲○○積欠艾
    迪三萬元港幣未為清償，遂基於與甲○○以前述方式詐取財物之犯意聯絡，林文
    忠在八十六年二月一日自甲○○處取得如附表五所示之信用卡二張後，即在該二
    張信用卡背面偽簽劉德樂之署名偽造劉德樂名義之信用卡私文書後，持該偽造之
    信用卡在如附表五所示特約商店，以與甲○○同一手法，詐得如附表五所示財物
    交予甲○○；邱文得則在八十六年二月一日自甲○○處取得如附表六所示之信用
    卡二張後，即在該二張信用卡背面偽簽李輝之署名偽造李輝名義之信用卡私文書
    後，持該偽造之信用卡在如附表六所示特約商店，以與甲○○同一手法，詐得如
    附表六所示財物交予甲○○。（至附表四編號三至七之信用卡五張，並未及持以
    消費簽帳，另下述。）
三、嗣於八十六年二月一日下午二時許，周志青、黃仙助及章紅雨在台北市○○○路
    、民生東路口，為台北市政府警察局保安大隊員警臨檢時，當場於周志青身上起
    出如附表四編號三至七之偽造信用卡五張及如附表四編號一所示之支票一紙，另
    於章紅雨身上起出附表四編號二之偽造信用卡一張；復於同日下午九時四十五分
    許，在台中市○○路一三七號查獲甲○○、林文忠及邱文得三人，並扣得如附表
    五、六之信用卡四張，而知上情，至甲○○向艾迪所購買而未扣案之其餘二十張
    信用卡，則分由甲○○、黃仙助於台南、高雄等地剪掉或遺失而不存在。
四、案經台北市政府警察局大安分局移送台灣台北地方法院檢察署檢察官偵查起訴。
    理  由
一、按本件被告甲○○等四人，其住所地、居所地雖均不在原審法院轄權，然其中被
    告周志青、黃仙助、章雍林被訴於八十六年一月三十一日及同年二月一日持偽造
    之信用卡，在台北市霸王別姬等二家酒店及台北市亨都三溫暖以他人名義簽帳消
    費部分，其行為地在原審法院之轄權內，故犯罪地所在之原審法院，依刑事訴訟
    法第五條第一項規定，對此部分自有管轄權；又依公訴意旨，被告甲○○與周志
    青等為共同正犯，故甲○○部分與周志青等乃數人共犯數罪之情形，依同法第七
    條第二款規定，原審法院對於甲○○亦同有管轄權。原審法院對於取得管轄權之
    依據，敘明係因被告甲○○於起訴時在押所致，然被告甲○○遭起訴時，既係羈
    押於台灣台北看守所（被告所在地在台北縣土城市，屬台灣板橋地方法院轄區）
    ，其所在地並非該法院之轄區，自無從取得管轄權。故原審法院所認定取得管轄
    權之依據，尚非允當，首應予指明並更正之。
二、右揭上訴人即被告甲○○先向「艾迪」購進偽造信用卡三十張，在臺灣自己持用
    六張，各交付周志青六張林文忠二張、邱文得二張，各先在背面偽簽名義人署押
    ，而後人如何各持如附表一至六所示之偽造信用卡至各該特約商店消費（附表四
    編號三至七除外），而詐得如附表所示財物或獲得免付消費款之利益等事實，業
    據被告甲○○、周志青及林文忠、邱文得於警訊、檢察官偵查及原審審理時供承
    不諱（偵查卷第七至十二頁偵訊筆錄、第十六至十八頁偵訊筆錄、第四八至五十
    頁訊問筆錄、第七五至七七頁訊問筆錄、第八七頁偵訊筆錄、原審八十六年五月
    一日、同年七月十五日訊問筆錄、同年八月十九日審判筆錄參照），復經聯合信
    用卡處理中心職員黃盛煒於原審到庭證述並提出明細表一紙可按（見原審卷第六
    九、七一頁），且本院將扣案之信用卡十張送由該中心鑑定結果，均為偽卡無誤
    ，亦據該中心九十年十月二十二日以聯卡會服字第七三四號函復在卷，被告甲○
    ○、周志青於本院前審審理時，仍然直認上情無訛（見本院上訴卷第一一０至一
    一二頁）。況被告甲○○、周志青及同案被告林文忠、邱文得對渠等於警訊時所
    為供述均供明係出於任意性（原審八十六年三月二十日訊問筆錄參照，而被告於
    檢察官偵查程序及法院審理中所為自白，理論上如無強有力之反證，應推定為出
    自任意性），並有扣案如附表四、五、六偽造之信用卡十張足資佐證，復有扣案
    之附表三偽造信用卡消費之簽帳單一紙（偵查卷第三八頁參照）、附表四編號一
    偽造信用卡消費之簽帳單一紙（偵查卷第三八頁參照）、附表五、六偽造之信用
    卡消費之簽帳單九紙附卷可稽（除附表六第五筆消費之簽帳單附本院前審卷外，
    其餘之八紙參見偵查卷第三五至三七頁），另有原審法院向財團法人聯合信用卡
    處理中心函查所得附表一、二偽造信用卡之消費資料明細表及簽帳單九紙在卷足
    憑，此外復有被告周志青以附表四編號一之偽造信用卡刷卡換得之支票扣案足憑
    ，是依(一)同案被告周志青、林文忠及邱文得等前列出自於自由意識之自白；(二)扣
    案偽造之十張信用卡；(三)扣案偽造信用卡之簽帳單；(四)財團法人聯合信用卡處理
    中心函覆本院之消費資料明細表、簽帳單及(五)扣案之支票一紙等補強證據，皆足
    資擔保被告甲○○於警訊、檢察官偵查及於原審調查、審理中所為之自白，應具
    相當之真實性，而得使本院確信被告甲○○所供認之犯罪事實確屬真實。又按被
    告甲○○、林文忠、邱文得及周志青等人均非如附表所示信用卡之真正使用名義
    人，被告竟擅自或交付周志青等人，於附表所示特約商店刷卡購物，在每次刷卡
    後，假冒持卡人名義偽造各該名義人之署名於簽帳單上，偽造各該名義人確認消
    費金額之簽帳單私文書，持以行使交付與該特約商店核對，自足以生損害於發卡
    銀行及依約與持卡人交易之特約商店確認持卡人身分之正確性及各該名義人之利
    益，事證明確，被告甲○○之犯行，堪以認定。
三、按被告甲○○及周志青、林文忠、邱文得等四人分別在附表一至六所示之信用卡
    背面偽簽各該信用卡名義人之行為，已使該信用卡具有文字性、有體性、持續性
    、意思性及名義性而成為刑法上文書之概念，此部分犯行係犯刑法第二百十條之
    偽造文書罪。再持該偽卡向特約商店購物消費，即成立刑法第二百十六條、第二
    百十條行使偽造私文書罪犯行。又被告等各持如附表一至六之偽造信用卡（附表
    四編號三至七除外）在如各該附表所示特約商店刷卡消費購物時，於每次刷卡後
    均假冒持卡人名義偽造各該名義人之署名於簽帳單上，偽造各該名義人確認消費
    金額之簽帳單後，持以行使交付與該特約商店核對，使與信用卡中心簽約之特約
    商店陷於錯誤，而詐得相當於各該附表所示價值財物之行為，核均亦係犯刑法第
    二百十六條、第二百十條之行使偽造私文書罪及同法第三百三十九條第一項之詐
    欺取財罪。至被告周志青持附表四編號一至二之偽造信用卡用以抵付其在酒店、
    三溫暖之消費款之行為，則係犯刑法第二百十六條、第二百十條之行使偽造私文
    書罪及同法第三百三十九條第二項之詐欺得利罪。起訴書所犯法條欄雖認史雲峰
    等於刷卡後假冒持卡人名義偽造各該名義人之署名於簽帳單上，偽造各該名義人
    確認消費金額之簽帳單之行為，係犯刑法第二百二十條之偽造準文書罪，惟按信
    用卡之持卡人於確認其消費金額之簽帳單上簽署其姓名之之行為，本不待依據習
 慣或特約，單從形式上觀之，即足以知悉係表示由該持卡人確認其消費之金額之
    證明，當屬刑法第二百十條之私文書，公訴人認係該當於刑法第二百二十條之偽
    造準文書罪之構成要件，容有誤會，此部分之起訴法條自應變更。另公訴人雖認
    被告周志青持附表四編號一、二偽造信用卡至酒店、三溫暖消費，並以之刷卡抵
    付消費款之行為並詐得上述支票一張，除該當於行使偽造私文書罪之構成要件外
    ，另亦該當於刑法第三百三十九條第一項之詐欺取財罪之構成要件，又被告甲○
    ○先後多次行使偽造私文書、詐欺取財、詐欺得利之犯行，時間緊密，犯意概括
    ，所犯各構成要件相同，均為連續犯，依刑法第五十六條規定，以一罪論，並加
    重其刑。又所犯刑法第二百十六條、第二百十條之行使偽造私文書罪及同法第三
    百三十九條第一項之詐欺取財罪二罪間，均有方法、結果之牽連關係，依刑法第
    五十五條規定，均應從較重之行使偽造私文書罪處斷。被告甲○○與艾迪間就行
    使附表一、二偽造信用卡之犯行、被告甲○○與周志青、林文忠、邱文得間就在
    附表所列各偽卡背面偽造署押（文書）部分及其與周志青間就行使附表三及四編
    號一、二偽造信用卡之犯行、被告甲○○與林文忠、邱文得間就行使偽造附表五
    、六偽造信用卡之犯行，均有犯意聯絡及行為分擔，俱為共同正犯。被告甲○○
    等在附表一、二所示信用卡背面偽簽信用卡名義人署押之行為，及在簽帳單上偽
    造各該信用卡名義人署押之行為，皆係渠等偽造私文書之部分行為；又渠等偽造
    私文書之低度行為，已為行使之高度行為所吸收，均不另論罪。
四、原審對於被告甲○○予以論罪科刑，固非無見，惟查：(一)本件扣案之偽造信用卡
    十張，係被告購自「艾迪」之人，供其犯罪或預供犯罪所用之物（後者即附表四
    編號三至七號五張），原判決疏未依法宣告沒收，又被告甲○○與「艾」間，
    就行使附表一、二偽造信用卡之犯行；與周志青就行使附表三、四偽造信用卡之
    犯行；與林文忠、邱文得就行使附表五、六信用卡之犯行，均有犯意聯絡及行為
    分擔，俱為共同正犯等情，已如前述。則被告甲○○對於其他共同正犯之行為，
    亦應負責，其他共同正犯偽造之署押，尚未滅失者，於被告甲○○之判決項下，
    仍應一併宣告沒收。原審不查，於宣告甲○○罪刑後，僅就附表一、二所示偽造
    未滅失之署押諭知沒收，置其餘共犯偽造之署押於不論，自有未洽。(二)附表四編
    號三至七之偽卡，原判決誤認有持以消費簽帳，與事實不符。(三)刑法第二百零一
    條之一於九十年六月二十日增訂「意圖供行使之用，而偽造、變造信用卡、金融
    卡、儲值卡或其他相類作為簽帳、提款、轉帳或支付工具之電磁紀錄物者，處一
    年以上七年以下有期徒刑，得併科三萬元以下罰金。行使前項偽造、變造之信用
    卡、金融卡、儲值卡或其他相類作為簽帳、提款、轉帳或支付工具之電磁記錄物
    ，或意圖供行使之用，而收受或交付於人者，處五年以下有期徒刑，得併科三萬
    元以下罰金。」之規定，即對偽造變造信用卡及其行使行為均增訂法條，加重處
    罰，此項被告行為後之法律變更，比較新舊法結果，以被告行為時之法律即上開
    刑法之規定有利於被告，依刑法第二條第一項後段，應適用上開刑法之規定，原
    審未及比較適用，亦屬未當。被告上訴意旨指摘原判決量刑過重，請求判處較輕
    之刑，並予宣告緩刑云云，依其犯罪情節非輕，雖無可採，然原判決既有可議，
    自應由本院予以撤銷改判。爰審酌被告之品行、生活狀況、智識程度，犯罪之動
    機、目的、手段、所生之危害、所得之財物或利益，及犯罪後之態度等一切情狀
    ，量處如主文第二項所示之刑。又附表四至六所示之偽造信用卡計十張（含背後
    偽造之署押）分別係供犯罪或預供犯罪（指附表四編號三至七之五張）所用之物
    ，及附表一至六所示在簽帳單上以各該信用卡名義人之署押（均一式三枚），應
    由本院分別依刑法第三十八條第一項第二款、第二百十九條規定，均予宣告沒收
    。又被告向「艾迪」購入計三十張，其中十八張已為被告剪掉扔棄，二張為不知
    情之共同使用人黃仙助拋棄，已為二人所供明（見偵查卷第七六頁反面、十五頁
    、四九頁），則此二十張均已不存在，不另為沒收之諭知，併此敘明。
五、公訴意旨另以：(一)被告史雲峰與已判決確定之同案被告林文忠另於八十五年十一
    月二十七日及同年十二月二十四日在不詳地點刷卡消費共約十三萬三千元（即起
    訴書附表一部分）。(二)被告於八十六年一月三十一日將附表四編號三至七號偽造
    信用卡五張予周志青，周志青乃帶同不知情之黃仙助、章紅雨至台北市霸王別姬
    及不知名酒店消費，約得利十五萬五千元云云。因認甲○○亦涉有共犯刑法第二
    百十六條、第二百十條之行使偽造私文書罪嫌及同法第三百三十九條第一項之詐
    欺取財罪嫌。按被告史雲峰對上述(一)部分犯行，於警訊中係供承有行騙十三萬餘
    元，然究在何處消費簽帳，以何偽造信用卡行使詐財，均未能供明（起訴書附表
    乃空白未記載認定），於原審調查時，固對此部分連同其他部分亦一併是認，然
    同案被告林文忠於原審則否認有此參與行為，被告於本院審理時，則否認有此項
    簽帳消費情事，前後所供已不相符，已難遽予採憑。又查無簽帳單或任何使用之
    偽造信用卡為補強證據，，本院自難在僅有被告在原審之自白而無其他補強證據
    之情況下，遽認被告甲○○此部分之自白與事實相符，本院自難單憑被告惟一自
    白而認被告甲○○犯有上開犯行（參最高法院三十一年上字第二四二三號判例意
    旨）。關於上述(二)部分即原審判決附表四編號一至五部分，經查周志青係向被告
    取得偽卡，一次為三張，一次為八張，前者用二張，後者用五張，在台北某二酒
    店共消費十五萬五千元，已據其於警局訊問時供明（見偵查卷第十七頁），嗣於
    原審則改稱被告交付之三張，只使用一張（見原審卷第一一五頁），準此，周志
    青取計十一張，使用六張，尚剩五張未用甚明，本院經函詢聯合信用卡處理中心
    結果，據復表列（即原審判決附表四編號一至五，本判決改編附表四編號三至七
    號所列）0000 0000 0000 0000，0000 0000 0000 0000，0000 0000 0000  0000
    ，0000 0000 0000 0000，0000 0000 0000 0000等五張，並未在該中心所屬特約
    商店盜刷消費，有該中心九十一年五月十三日聯卡會服字第三三０號復函附本審
    卷可考，則上列五張偽造之信用卡，縱由被告交付周志青（周志青依設址傳喚無
    著），已不能證明其有簽帳消費，應無庸疑。原審竟列認係被告與周志青共同犯
    罪範圍，又未認定記載每張之消費金額（起訴書與原審判決均同），所記載總消
    費金額，又恰與 0000 0000 0000 00000張之消費額一五五０００元相同，顯有
    重複記載之嫌，此二部分均不能證明被告罪責，公訴人既認與上述有罪部分有連
    續犯裁判上一罪關係，即不另為無罪諭知。
六、最高法院發回意旨另指查扣之美國通運公司發行之 0000-000000-00000號信用卡
    ，究係偽卡消費抑真卡，應待查明乙節，經函詢聯合信用卡處理中心復稱係偽卡
    無誤（見上列該中心九十年十月二十二日第七三四號函附本審卷可考），但另函
    詢美國通運公司結果，卻指該卡應屬真卡，為持有人失竊，並稱未在臺灣有任何
    消費記錄，有該公司九十年十月二十五日美運營暉字第一０二五０一號函附本審
    卷可憑，則二單位鑑定意見不一，似採發行公司之意見為宜，惟此部分起訴書係
    訴究被告侵占該信用卡之犯行，業經本院前審判決不受理確定，既無盜刷消費之
    紀錄，自不再論究其如何非法使用罪責，亦併此敘明。
據上論斷，應依刑事訴訟法第三百六十九條第一項前段、第三百六十四條、第二百九
十九條第一項前段、第三百條，刑法第二十八條、第五十六條、第二百十六條、第二
百十條、第三百三十九條第一項、第二項、第五十五條、第二百十九條、第二條第一
項後段，罰金罰鍰提高標準條例第一條前段，判決如主文。
本案經檢察官陳維練到庭執行職務。
中    華    民    國      九十一      年       七       月      九      日
                                臺灣高等法院刑事第一庭
                                    審判長法  官  李  相  助
                                          法  官  魏  新  國
                                          法  官  黃  聰  明
右正本證明與原本無異。
如不服本判決，應於判決收受送達後十日內向本院提出上訴書狀，其未敘述上訴
之理由者並得於提起上訴後十日內向本院補提理由書（均須按他造當事人之人數
附繕本）。
                                          書記官 耿  鳳  君
中    華    民    國      九十一      年      七        月      十      日
附表一（甲○○使用之偽卡）
信用卡卡號   刷卡地點   刷卡金額   購買物品   簽 帳 單    信用卡背面偽造
                        (新台幣)              偽造署押    署押(已滅失未
                                                          扣案)
4602、4001   台南市立   11,000元   化粧品     羅浩然      羅浩然
0000、3397   康藥局                           (一式三枚)
同      右   同    右    8,500元   化粧品     同    右    同          右
同      右   同    右    4,500元   化粧品     同    右    同          右
4602、4001   台南市大   24,200元   行動電話   吳智傑
0000、5699   地通訊行                         (一式三枚)  吳智傑
同      右   台南市欣
             生代童裝   11,500元   衣服       同    右    同          右
4602、4001   台南市巨   43,000元   行動電話   李家輝      李家輝
0000、2241   達通信                           (一式三枚)
附表二（甲○○使用之偽卡）
信用卡卡號   刷卡地點   刷卡金額   購買物品   簽 帳 單    信用卡背面偽造
                        (新台幣)              偽造署押    署押(已滅失未
                                                          扣案)
4602、4001   台南市美    8,829元   化粧品     李家輝      李家輝
0000、2241   雅百貨                           (一式三枚)
同      右   台南市啟    6,000元   化粧品     同    右    同          右
             示錄
4602、4001   台南市美    7,190元   化粧品     同    右    同          右
0000、2522   雅百貨
同      右   台南市啟    2,000元   化粧品     同    右    同          右
             示錄
4602、4001   台南市啟    4,100元   化粧品     吳智傑      吳智傑
0000、5699   示錄                             (一式三枚)
同      右   台南市美    9,379元   化粧品     同    右    同          右
             雅百貨
同      右   同    右    8,140元   化粧品     同    右    同          右
附表三（周志青使用之偽卡）
信用卡卡號   刷卡地點   刷卡金額   購買物品   簽 帳 單    信用卡背面偽造
                        (新台幣)            偽造署押    署押(已滅失未
                                                          扣案)
4602、4001   台南市鼎   24,000元   衣服       古志傑      古志傑
0000、2696   嵐名店                           (一式三枚)
附表四（周志青及持有使用之偽卡）
編號  信用卡卡號    刷卡地點   刷卡金額    簽 帳 單       信用卡背面偽造
                              (新台幣)     偽造署押       署押
 一   4095、9200    台北霸王   155,000元    同     右     陳志文
      0981、4937    別姬酒店 (並詐取發票人 (一式三枚)
                    及不知名  余嘉益付款銀
                    酒店      行保證責任陽
                              明山信用合作
                              社中興分社發
                              票日年２月
                              １日、面額十
                              萬八千元、票
                              號SA0000000
                              之支票一張)
 二   同      右    台北市亨     2,050元    同     右     陳志文
                    都三溫暖
 三 4095、9200    （未     簽     帳     消     費）    李  輝
      0981、0000
 0   0000、9200    （未     簽     帳     消     費）    劉德樂
      0981、0000
 0   0000、9200    （未     簽     帳     消     費）    陳志文
      0981、0000
 0   0000、9200    （未     簽     帳     消     費）    譚  安
      0981、0000
 0   0000、9200    （未     簽     帳     消     費）    陳志文
      0981、4754
附表五（林文忠使用之偽卡）
信用卡卡號   刷卡地點   刷卡金額   購買物品   簽 帳 單    信用卡背面偽造
                        (新台幣)              偽造署押    署押
4095、9200   台中市名    5,690元   手錶       劉德樂      劉德樂
0981、4226   佳美飾品                          (一式三枚)
             百貨店
同      右   同    右    9,000元   手錶       同    右    同          右
4095、9200   同    右    6,099元   手錶       同    右    同          右
0981、5967
同      右   台中市華    1,500元   行動電話   同    右    同          右
             邦通訊器              插座
       材專賣店
附表六（邱文得使用之偽卡）
信用卡卡號   刷卡地點   刷卡金額   購買物品   簽 帳 單    信用卡背面偽造
                        (新台幣)              偽造署押    署押
4095、9200   台中市名    4,125元   香水       李輝        李輝
0981、5264   佳美百貨                         (一式三枚)
同      右   台中市行   36,000元   行動電話   同    右    同          右
             動衛星公司
同      右   台中市     5,780元    香水       同    右    同          右
             CHI FU商店
4095、9200   台中市華    5,900元   行動電話   同    右    同          右
0981、4051   邦通訊器
             材專賣店
同      右   同    右   18,000元   行動電話   同    右    同          右
